# 请教陈版主：涉及税金的售后回租税金无法确定（急）

提问人：xiaoyu123a 时间：2017-02-04 23:24:38
涉及税金影响的售后回租构成融资租赁交易的业务中，测算长期应付款入账价值和实际利率时，应该当以扣除增值税影响后（即不含税）的现金流量净额为基础。但是在实际业务中，融资租赁公司支付资产购买价款时，是向银行借款支付的，营改增后，每期支付利息时，融资租赁公司开具的增值税专用发票时采取差额纳税，因此进项税并不是支付的价款乘以税率，而是租赁公司收取的利息减掉借款利息成本后差额纳税。作为售后租赁的公司，在计算长期应付款现值和实际利率时，无法预知进项税（因为租赁公司的利息成本不知），在这种情况下，没法计算不含税的现金流，是否有什么办法进行处理？是否可以按含税的现金流计算现值和实际利率，在实际收到发票得知当期进项税后，通过财务费用科目来调整？即 借：进项税 贷：财务费用

回答人：chenyiwei
如果确实存在无法预知不含税现金流量的问题，则可能也只有先暂时按你说的方法处理，但一旦能够可靠计量不含税现金流量，就应当及时修改对未来现金流量和实际利率的测算，转为按不含税现金流量计算。